Minutes et répertoires du notaire Pierre TISSANDIER, 4 juin 1799 - décembre 1812 (étude XXI)
Archives nationales
- Répertoire(s) de Pierre TISSANDIER, 22 septembre 1792 - 13 décembre 1827; MC/RE/XXI/11 - MC/RE/XXI/23
  - Répertoire. 1810, 2 janvier - 1817, 8 janvier, 2 janvier 1810 - 8 janvier 1817; MC/RE/XXI/12
    - Procès-verbal et inventaire après divorce entre Louis Nicolas Chastelain, menuisier, demeurant à Paris, rue des Arcis, n°54, et Marie-Madeleine Pichard. A la requête de M. Chastelain., 22 octobre 1812 - 27 janvier 1813
      inventaire; Arcis (rue des); Chastelain, Louis Nicolas; Pichard, Marie-Madeleine; menuisier
    - Inventaire après décès de Jean Gulierme., 19 décembre 1812
      inventaire après décès; Gulierme, Jean
  - Table alphabétique par client. 1792, 22 septembre - an XIV, nivôse, 22 septembre 1792 - 10 nivôse an XIV (1805); MC/RE/XXI/22
    Table alphabétique par clients des notaires Pierre-Victor Raffeneau de Lille (22 septembre 1792-11 prairial an VII (30 mai 1799)), Pierre Tissandier (16 prairial an VII (4 juin 1799)-10 nivôse an XIV (31 décembre 1805)).
  - Table alphabétique par client. 1806, 3 janvier - 1827, 13 décembre, 3 janvier 1806 - 13 décembre 1827; MC/RE/XXI/23
    Table alphabétique par clients des notaires Pierre Tissandier (3 janvier 1806-31 décembre 1812), Cléophile Deherain (2 janvier 1813 -13 décembre 1827).